臺灣彰化地方法院刑事判決　　　　　　　96年度簡上字第81號
上　訴　人
即　被　告　甲○○
上列上訴人即被告因竊盜案件，不服本院北斗簡易庭九十六年度
斗簡字第三號中華民國九十六年一月三十一日第一審判決（原檢
察官聲請簡易判決處刑案號：九十五年度偵字第一０九四九號）
，提起上訴，本院管轄第二審合議庭判決如下：
    主  文
上訴駁回。
甲○○緩刑年。
    事實及理由
一、本案經本院審理結果，認第一審判決認事用法及量刑均無不
    當，應予維持，並引用第一審判決書記載之事實、證據及理
    由（如附件）。
二、本件上訴人即被告甲○○（以下簡稱被告）上訴意旨略以：
    被告自知犯錯，除就犯行坦承不諱外，並已取得被害人乙○
    ○之原諒，此有和解書可稽，另被告於涉犯本件竊盜犯行後
    ，於九十五年十二月二十八日不幸發生車禍，受有內出血、
    腸繫膜破裂、小腸缺血、腸阻塞等傷害，經醫師緊急搶救始
    得挽回生命，現仍定期回診治療中，原審判處被告有期徒刑
    四月，得易科罰金，以被告目前之身體、經濟狀況，並無能
    力負擔罰金，將來勢必入獄服刑，工作亦將失去，如此一來
    ，家人生活將陷人困境，而被告從無不良前科紀錄，經此教
    訓當知守法守分，不再觸犯法網，請鈞院諭知緩刑，予被告
    自新之機會等語。
三、訊據被告對於上開竊盜犯行坦承不諱，核與證人即被害人乙
    ○○證述情節相符，並有車籍查詢─基本資料詳細畫面、彰
    化縣警察局車輛協尋（尋獲）電腦輸入單、贓物認領保管單
    各一份及照片十二幀在卷可稽，此外復有被告所有作案用之
    鑰匙一支扣案可資佐證，是以本件事證已臻明確，被告犯行
    堪予認定。原審參酌案情，據以論罪科刑，判處被告有期徒
    刑四月，並諭知易科罰金之折算標準，及將被告所有作案用
    之鑰匙一支諭知沒收，核無不當，上訴人指摘原判決量刑過
    重，聲請撤銷原判決，為無理由，應駁回其上訴。本件被告
    前未曾因故意犯罪受有期徒刑以上刑之宣告，此有臺灣彰化
    地方法院檢察署刑案資料查註紀錄表及臺灣高等法院被告全
    國前案紀錄表一份在卷可考，被告因一時失慮，致罹刑典，
    且事後已與被害人黃美柳達成和解，被害人並願原諒被告，
    此有和解書一份在卷可稽，被告經此偵審程序與論罪科刑之
    教訓後，當知所警惕，而無再犯之虞，本院認所宣告之刑，
    以暫不執行為適當，爰依刑法第七十四條第一項第一款，宣
    告緩刑三年，以啟自新。
據上論斷，應依刑事訴訟法第四百五十五條之一第一項、第三項
、第三百七十三條、第三百六十八條，刑法第七十四條第一項第
一款，判決如主文。
本件經檢察官吳芙如到庭執行職務。
中　　華　　民　　國　　96　　年　　5 　　月　　1 　　日
                        臺灣彰化地方法院刑事第二庭
                            審判長法官  石馨文
                            法      官  黃齡玉
                            法      官  尚安雅
以上正本證明與原本無異。
本判決不得上訴。
中　　華　　民　　國　　96　　年　　5 　　月　　3 　　日
                            書  記  官  洪年慶
